

#### CONTATTI

Email:

cannizzaroalessia22@gmail.com

Telefono: 3664322648 Data di nascita: 22/10/1999

#### LINGUE

- Inglese: intermedio
- Francese: intermedio
- Tedesco: base

#### HARD & DIGITAL SKILL

- Pacchetto Office: avanzato
- Canva: avanzato
- Photoshop:base
- WordPress: intermedio
- HTML e CSS: intermedio
- SEOZOOM: intermedio
- SEMRUSH: intermedio
- Google Analytics
- Google Search Console
- Google ADS
- Google Search Ads 360

### SOFT SKILL

- Team working
- Flessibilità

Capacità sviluppate grazie ai lavori di gruppo, grazie al Servizio Civile Universale.

#### **INTERESSI**

- Ascoltare musica
- Fotografia
- Antiquariato

Grazie alla mia passione per la fotografia ho sviluppato l'attenzione per i dettagli.

## **ALESSIA CANNIZZARO**

#### Presentazione

Sono una giovane appassionata di marketing, nello specifico di digital marketing. Il mio percorso di studi mi ha dato la possibilità di formarmi in questo campo e di scoprire il mio interesse per il mondo della SEO e dell'ecommerce. L'inizio dell'esperienza lavorativa mi ha dato la possibilità di coniugare teoria e pratica.

#### **FORMAZIONE**

## MASTER PART TIME DIGITAL MARKETING & SOCIAL MEDIA

RCS Academy Business School | 09/2023 - 02/2024

# MASTER FULL TIME DIGITAL MARKETING & SOCIAL COMMUNICATION

RCS Academy Business School | 09/2022 - 02/2023 Project Work:

- Haier: implementazione Conversion Rate Shop Online;
- Acqua Sant'Anna: Metaverso;
- SAS: creazione piano di promozione magazine online.

## MASTER ONLINE GLOBAL MARKETING, COMUNICAZIONE & MADE IN ITALY

Centro Studi Comunicare l'Impresa | 04/2022 - 09/2022

Project Work **Agenzia ICE**: promozione business online implementando una strategia di vendita e-commerce.

#### LAUREA TRIENNALE IN SCIENZE DELLA COMUNICAZIONE PER I MEDIA E LE ISTITUZIONI

Università degli studi di Palermo| 2021

110 e Lode

Al terzo anno universitario ho sviluppato un **sito vetrina** tramite l'uso di **WordPress.** 

#### **DIPLOMA**

Liceo linguistico G.B.Vico | 2018

#### **ALTRI CORSI DI FORMAZIONE**

DIGITAL MARKETING INTERNSHIP PROGRAMME
Girls in Marketing with SEMRUSH, ADOBE EXPRESS, RISER | 09/2024

SEO

SEMRUSH ACADEMY| 04/2024

**HTML e CSS** 

**Aulab** | 02/2024

Strumento di lavoro: Visual Studio Code

### PALESTRE DIGITALI

**Accenture Italia**| 03/2022 - 04/2022

Project Work **Unicredit:** migliorare l'interfaccia online/offline dell'App, implementare insight, gamification e lifestyle, nuova struttura informativa.

#### **FASTWEB DIGITAL ACADEMY**

2022

99 e Lode, Brand Journalism, Social Media Marketing, Design Thinking, Storytelling & Content Marketing, Digital Marketing Strategy.

#### **ESPERIENZE LAVORATIVE**

JUNIOR MEDIA AND DIGITAL MEDIA PLANNER Alta gioielleria (Richemont: Cartier, Montblanc, IWC, JLC, Panerai, Vacheron, Van Cleef, B&M )

Essencemediacom - 13/03/2023- 12/09/2023

- controllo (giustificativi/certificazioni- post valutazioni);
- caricamento piani adbox/prenotazioni;
- assistenza base al planning (calendari, selezione veicoli, caricamenti dati, verifica informazioni con le concessionarie, ricerche dati/info, utilizzo tool di pianificazione);
- elaborazione delle concorrenze (AQX), estrazione dati, preparazione
- report;
- assistenza al controllo dei report amministrativi, consultivazione;
- assistenza alla gestione di richieste locali (cliente) e internazionali (Essencemediacom).

Autorizzo il trattamento dei dati personali presenti nel CV ai sensi del D.Lgs. 2018/101 e del GDPR (Regolamento UE 2016/679).

#### CONTATTI

Email:

cannizzaroalessia22@gmail.com

Telefono: 3664322648 Data di nascita: 22/10/1999

#### LINGUE

• Inglese: intermedio

• Francese: intermedio

• Tedesco: base

### HARD & DIGITAL SKILL

• Pacchetto Office: avanzato

• Canva: avanzato

• Photoshop:base

• WordPress: intermedio

• HTML e CSS: intermedio

• SEOZOOM: intermedio

• SEMRUSH: intermedio

• Google Analytics

• Google Search Console

Google ADS

• Google Search Ads 360

## SOFT SKILL

- Team working
- Flessibilità

Capacità sviluppate grazie ai lavori di gruppo, grazie al Servizio Civile Universale.

#### **INTERESSI**

- Ascoltare musica
- Fotografia
- Antiquariato

Grazie alla mia passione per la fotografia ho sviluppato l'attenzione per i dettagli.

#### **SERVIZIO CIVILE UNIVERSALE**

Museo comunale (Buccheri SR) - 2022

- mappatura risorse presenti sul territorio (Buccheri);
- potenziamento comunicazione turistica e culturale;
- stimolare la valorizzazione e fruizione dei beni architettonici.

#### **JUNIOR ASSISTANT**

Globo Marketing - 19/10/2020 - 09/11/2020

- attività di benchmarking;
- pianificazione e implementazione attività promozionali e pubblicitarie;
- attività come WP content manager, SEO.